【裁判字號】    99,聲,41
【裁判日期】    990125
【裁判案由】    宣告沒收
【裁判全文】
臺灣嘉義地方法院刑事裁定                99年度聲字第41號
聲  請  人  臺灣嘉義地方法院檢察署檢察官
被      告  甲○○
上列聲請人因被告重利案件，聲請單獨宣告沒收（九十五年度緩
字第三八八號），本院裁定如下：
    主  文
扣案如附表一所示之物，均沒收。
其餘聲請駁回。
    理  由
一、按檢察官依第二百五十三條或第二百五十三條之一為不起訴
    或緩起訴之處分者，對供犯罪所用、供犯罪預備或因犯罪所
    得之物，以屬於被告者為限，得單獨聲請法院宣告沒收，刑
    事訴訟法第二百五十九條之一定有明文。
二、聲請意旨略以：被告甲○○重利案件，業經臺灣嘉義地方法
    院檢察署檢察官以九十五年度偵字第八０七號為緩起訴處分
    確定。扣案如附表一、二所示之物（九十五年度保管字第四
    五八號），為被告所有供犯罪所用之物，爰聲請單獨宣告沒
    收。
三、經查：
 （一）扣案如附表一所示之物，乃被告得所有供其犯重利罪所
       用之物，業據被告於警詢時供承明確，此部分聲請並無
       不合，均應依首揭規定宣告沒收。
 （二）按貸放重利者，其法定限制外之重利固係犯罪所得，然
       關於本金及法定限制內之利息即非犯罪所得。而刑法第
       三十八條第一項第三款所謂因犯罪所得之物，係指該物
       全部係犯罪所得而言，如非全部而僅係不能分割之其中
       一部係犯罪所得，仍不得視為全部犯罪所得予以沒收（
       臺灣高等法院暨所屬法院八十七年法律座談會刑事類提
       案第十九號審查暨研討結論參照）。扣案如附表二所示
       之物，其中空白本票七張，被告於警詢時並未供承係屬
       供本案重利罪所用之物或供犯罪預備所用或犯罪所得之
       物，且乏其他積極證據足以證明供本案重利罪所用之物
       或供犯罪預備所用或犯罪所得之物，自與首揭規定得單
       獨宣告沒收要件不符。而如附表二所示支票三十七張及
       本票二張（已填寫），被告於警詢時並未供承上開支票
       及本票全數均屬其犯重利罪所得之物，且被告既收執占
       有上開支票及本票，縱屬犯重利罪所得，就應由被害人
       清償之本金及法定限制內利息等款項仍有得合法主張之
       權利，復不能將上開支票及本票所記載之金額加以分割
       出法定限制外之重利部分，揆諸上開說明，自不得遽以
       宣告沒收，故此部分聲請意旨容有誤會，應予駁回。
四、依刑事訴訟法第二百二十條、第二百五十九條之一，裁定如
    主文。
中    華    民    國    99    年    1    月    25    日
                  刑事第五庭  法  官  曾宏揚
上列正本證明與原本無異。
如不服本裁定，應於裁定送達後5日內向本院提出抗告狀（應附
繕本）。
中    華    民    國    99    年    1    月    25    日
                              書記官  陳慶昀
附表一：
┌───────────┬───────────────┐
│行動電話三支          │95年度保管字458號編號4        │
├───────────┼───────────────┤
│名片二盒              │95年度保管字458號編號5        │
├───────────┼───────────────┤
│影印身分證五張        │95年度保管字458號編號6        │
├───────────┼───────────────┤
│土地謄本影本二張      │95年度保管字458號編號7        │
├───────────┼───────────────┤
│土地所有權狀影本一張  │95年度保管字458號編號8        │
├───────────┼───────────────┤
│稅額申報單影印本一張  │95年度保管字458號編號9        │
├───────────┼───────────────┤
│廣告單一張            │95年度保管字458號編號10       │
└───────────┴───────────────┘
附表二：
┌───────────┬───────────────┐
│支票三十七張          │95年度保管字458號編號1        │
├───────────┼───────────────┤
│本票七張（空白）      │95年度保管字458號編號2        │
├───────────┼───────────────┤
│本票二張（已填寫）    │95年度保管字458號編號3        │
└───────────┴───────────────┘

司法院資訊處製作；財團法人民間司法改革基金會備份。
